# 请教陈版关于工程项目财务决算的相关处理

提问人：lyablb 时间：2019-09-09 16:52:36
陈版，你好： 关于国有企业工程建设项目财务决算的几个问题想向您请教：
1 、针对工程项目贷款利息的政府贴息项目，符合资本化条件的，贷款贴息冲减项目实际发生的资本化利息，不符合资本化条件的冲减财务费用利息支出，是否可以这样处理？
2 、另该项目涉及中央财政性资金拨款项目的政府补助，根据准则政府补助相关处理，因政府补助本身具有无偿性，在实务中，满足什么条件下，政府补助的资金，可以计入资本公积？
3 、生产线试生产的产品，不对外销售部分，是否需要计入工程成本，如对外销售部分，收入冲减在建工程成本？具体冲减在建工程哪个项目呢？
谢谢陈版

回答人：chenyiwei
1 、可以。 2017 年政府补助准则修订后，贴息的处理规则与原先发布的 “财建” 文号文件相衔接。
2 、如果明确其性质为投资补助（如中央预算内固定资产投资项目补助），且明确为全体股东共同享有的，可以计入资本公积。如果明确属于政府补助的，则只能在本期或以后期间计入损益。
3 、可以这样处理。可以将冲减的金额先在 “待摊投资”明细科目中归集，再冲减相关机器设备的转固入账价值。

提问人：lyablb 时间：2019-09-10 13:48:27
陈版，还得向您请教。例如一项工程已进行了财务决算，但存在较多甩项协议，施工方与发包方对工程量结算上，产生纠纷，并且已进行诉讼处理，普遍存在施工方认为多干活了，发包方不认可的事项。例如此类事项，是否可以理解为按暂估入账处理，即诉讼结果下来后，需发包方继续付款的，则补充调整固定资产入账价值，但不调整折旧（存在甩项纠纷，是否可以以公允价值入账），如不需要继续付款的，不对其进行任何账务处理。谢谢陈版

回答人：chenyiwei
暂估转固时就需按照或有事项的处理原则对其进行谨慎估计，不能先不暂估，诉讼结果下来后才调整。

提问人：lyablb 时间：2019-09-10 16:20:11
陈版，你好。针对上述第二个问题，我还有个疑问 “明确其性质为投资补助（如中央预算内固定资产投资项目补助）” 一般的补助文件或许可以看到相关描述，但 “且明确为全体股东共同享有的” 类似这样的描述，政府补助文件一般是不会出现的，如没有为全体股东共同享有的描述，是否依然可以确定为资本公积呢？

回答人：chenyiwei
如果没有明确权属由某一股东单独享有，则默认为全体股东共享。